

### **PROFILE**

Web & Mobile Developer dengan pengalaman 10 tahun dalam pengembangan berbagai sistem bisnis dan aplikasi digital. Menguasai Laravel, React JS, Next.js, Express JS, Spring Boot, dan React Native. Pernah membangun sistem informasi, platform meeting online, aplikasi marketplace, media sosial, HRIS, sistem monitoring server, kontrol genset KAI, POS, dan berbagai aplikasi lainnya. Siap memberikan solusi yang scalable, efisien, dan mudah dikembangkan.

### CONTACT

## **Whatsapp:** 0812-8978-4331

### WEBSITE

https://meprasetyo.github.io/

### **EMAIL:**

me.serj.adam@gamil.com

# MOHAMAD EKO PRASETYO. S,KOM

### **EDUCATION**

### STIKOM Yos Sudarso Purwokerto

2013 - 2017 IPK: 3,64

### **WORK EXPERIENCE**

### PT. Prospektif Multi Karya (Admin & Storeman)

2011 - 2012

### CV.Java Multi Mandiri (Frontend Programmer)

Desember 2017 – Desember 2018

### PT.Property Sanjaya Gemilang (Programmer & IT Support)

Januari 2019 – Juli 2019

### PT.Devond Teknologi (Fullstack Programmer)

Agustus 2019 – Oktober 2021

### PT.Graha Informatika Nusantara (Senior Product Development Officer)

Oktober 2021 – Sekarang

### **SKILLS**

### **Web Programming**

Bahasa: Javascript, PHP, C#, C++, Java, Typescript, go

Frontend: ReactJS, Next.js, Bootstrap, Tailwind

**Backend:** Laravel, Node.is (Express), Spring Boot, CI, Golang

Mobile: React Native

**DB:** MySQL, PostgreSQL, SQL Server **Tools:** Git, Figma, Docker, Linux

### Other Skills

Newtwoking, Picture & Video Design, SEO.